臺灣臺南地方法院刑事裁定　　　　 96年度撤緩字第108號
聲　請　人　臺灣臺南地方法院檢察署檢察官
受　刑　人　甲○○
上列聲請人因受刑人犯公共危險案件（臺灣嘉義地方法院96年度
嘉交簡字第372號），聲請撤銷緩刑之宣告（96年度執聲字第123
0號），本院裁定如下：
    主  文
甲○○所受臺灣嘉義地方法院九十六年度嘉交簡字第三七二號刑
事簡易判決之緩刑宣告撤銷。
    理  由
一、聲請意旨略以：受刑人甲○○因犯公共危險案件，經臺灣嘉
    義地方法院於民國96年4月24日以96年度嘉交簡字第372號判
    處有期徒刑8月，緩刑3年，緩刑期間內付保護管束，並於96
    年5月28日確定。茲該受刑人不願履行義務勞務，違反刑法
    第75條之1第1項第4款規定，情節重大，爰依刑事訴訟法第
    476條聲請撤銷緩刑之宣告等語。
二、按緩刑之宣告應撤銷者，由受刑人所在地或其最後住所地之
    地方法院檢察官聲請該法院裁定之，刑事訴訟法第476條定
    有明文。且於94年1月7日修正公布，並自95年7月1日起施行
    之刑法，固就撤銷緩刑之宣告增訂第75條之1：「受緩刑之
    宣告而有下列情形之一，足認原宣告之緩刑難收其預期效果
    ，而有執行刑罰之必要者，得撤銷其宣告：一緩刑前因故意
    犯他罪，而在緩刑期內受得易科罰金之有期徒刑、拘役或罰
    金之宣告確定者。二緩刑期內因故意犯他罪，而在緩刑期內
    受得易科罰金之有期徒刑、拘役或罰金之宣告確定者。三緩
    刑期內因過失更犯罪，而在緩刑期內受有期徒刑之宣告確定
    者。四違反第74條第2項第1款至第8款所定負擔情節重大者
    。前條第2項之規定，於前項第1款至第3款情形亦適用之。
    」之規定，而有行為後法律變更之情形，然修正後刑法第2
    條第1項之規定，係規範行為後法律變更所生新舊法律比較
    適用之準據法，於修正後刑法施行後，應適用修正後刑法第
    2條第1項規定之從舊從輕之原則為比較；而修正後刑法第2
    條第1項係採從舊從輕原則，適用最有利於行為人之法律，
    既曰法律，自較刑之範圍為廣，是刑法第2條第1項所為處理
    者僅限於行為可罰性之法律規範變更適用關係，事關執行之
    緩刑宣告等相關規定應無新舊法比較問題，其適用關係必須
    是以裁判時之法律為準（最高法院95年度第8次刑事庭會議
    決議參照）。經查：本件受刑人甲○○之戶籍地在臺南縣白
    河鎮庄內里4鄰客庄內45號，其住所在臺南縣白河鎮，有戶
    籍謄本乙份在卷可稽，是本院對本件聲請撤銷緩刑宣告之案
    件，自有管轄權；另受刑人於95年6月15日犯公共危險罪，
    經臺灣嘉義地方法院於96年4月24日以96年度嘉交簡字第372
    號判處有期徒刑8月，緩刑3年，並應於96年12月31日前向公
    益團體提供160小時之義務勞務，緩刑期間內付保護管束，
    嗣於96年5月28日確定在案，有前開判決及臺灣高等法院被
    告前案紀錄表1份在卷可稽，故受刑人行為後法律雖有變更
    ，惟揆諸前開說明，本件聲請撤銷緩刑宣告之案件，自應以
    裁判時之法律為準，先予敘明。
三、又按修正條文第74條第2項增列法院於緩刑期間內，得命犯
    罪行為人於緩刑期內應遵守之事項（例如向被害人支付相當
    數額、向公庫支付一定之金額、接受精神、心理輔導、提供
    義務勞務或其他為預防再犯之事項），明定違反該條所定事
    項情節重大者，得撤銷其緩刑宣告，以期週延，至於所謂「
    情節重大」，係指受判決人顯有履行負擔之可能，而隱匿或
    處分其財產、故意不履行、無正當事由拒絕履行或顯有逃匿
    之虞等情事而言，且本條採用裁量撤銷主義，賦予法院撤銷
    與否之權限，特於第一項規定實質要件為「足認原宣告之緩
    刑難收其預期效果」，供作審認之標準（參照94年2月2日修
    正公布，於95年7月1日施行所增訂刑法第75條之1第1項第4
    款之立法理由）。經查：受刑人依原確定判決，其應於96年
    12月31日前向指定公益團體、地方自治團體或社區提供160
    小時之義務勞務部分，經臺灣臺南地方法院檢察署觀護人指
    定受刑人自96年5月28日起至96年12月31日止，向內政部臺
    南教養院履行160小時義務勞務，惟受刑人未配合該院勞務
    之執行，有內政部臺南教養院96年9月12日南教社字第09600
    02496號函影本可查，足認受刑人並未依原確定判決於96年
    12月31日前向指定之公益團體、地方自治團體或社區提供之
    事實無誤，而有刑法第75條之1第1項第4款所定違反同法第
    74條第2項第5款之向指定公益團體、地方自治團體或社區提
    供40小時以上240小時以下之義務勞務之情形，再佐以受刑
    人於96年10月5日觀護人約談時陳稱伊係被冤枉的，想聲請
    再審，也不想去服160小時的義務勞務等語，並檢具報告書
    表示無法於規定期限內，履行完成義務勞務等情，亦有該署
    96年執護（助）字第41號執行保護管束情況約談報告表、96
    年執護勞助字第6號執行保護管束重要記事表、報告書各1份
    等影本可查，顯見受刑人無繼續履行義務勞務之意願，而有
    故意不履行之情事，是受刑人於受緩刑之宣告後，竟未履行
    前開緩刑所附之負擔，其違反情節重大，顯未知悔悟，本院
    認受刑人原宣告之緩刑顯難收其預期效果，而有執行刑罰之
    必要，是聲請人依刑法第75條之1第1項第4款之規定聲請撤
    銷緩刑之宣告，核無不合，應予准許。
四、依刑事訴訟法第476條，裁定如主文。
中　　華　　民　　國　　96　　年　　12　　月　　31　　日
                  刑事第七庭  法　官      高如宜
以上正本證明與原本無異。
如不服本裁定，應於送達後5日內，向本院提出抗告狀。
中　　華　　民　　國　　97　　年　　1 　　月　　7 　　日
                              書記官      陳姿利
